---
title: "02_Racicot"
output: 
  html_document:
    keep_md: true
---

## Peut-on savoir à quel ordre d'oiseau appartient un oeuf selon ses proportions?


```{r setup, include=FALSE}
knitr::opts_chunk$set(echo = TRUE)
```

### Télécherger tidyverse et les données
```{r load_packages_tidyverse, message=FALSE, include=FALSE}
library(tidyverse)
library(forcats)
#install.packages("caret", dependencies = c("Depends", "Suggests")) Mis en commentaire u cas où (c'est très long à télécharger)
#install.packages("gower") Package manquant dans caret
#install.packages("ModelMetrics") Package manquant dans caret
library(caret) # Pour utiliser la fonction train
```

Importation des données
```{r}
oiseaux <- readr::read_csv2("DataS1_Egg_shape_by_species_v2.csv")
```
```{r}
glimpse(oiseaux)
#Ajout par Arhama, pour avoir une vue globale des données.
view(oiseaux)

```
 
Nettoyer les données et sélectionner les colonnes d'intérêt
```{r}
#Ajout par Arhama,j'ai trouvé cette commande interessante pour compter les cas incomplets
length(which(!complete.cases(oiseaux)))
```

```{r}
oiseaux <- oiseaux[complete.cases(oiseaux),]
oiseaux <-select(oiseaux, Order, Asymmetry, Ellipticity)

```

Visualiser les données pour choisir deux groupes pour entrainer et tester le Knn
```{r}
oiseaux %>%
  ggplot(aes(x=Asymmetry, y=Ellipticity, colour=Order))+ # Testing the columns and visualising to select two orders to test in Knn
  geom_point()
```

Sélectionner 15 données de deux ordres et les combiner pour créer un dataset pour entrainer le Knn
```{r}
oiseau_1 <- oiseaux[which(oiseaux$Order == 'CHARADRIIFORMES'),] # Selecting one order
nrow(oiseau_1)
oiseau_1_train <- oiseau_1[sample(1:nrow(oiseau_1), 15, #Selecting 15 random rows
   replace=FALSE),]
#view(oiseau_1)
```
```{r}
oiseau_2 <- oiseaux[which(oiseaux$Order == 'CORACIIFORMES'),] # Selecting one order, essayer passeriformes?
nrow(oiseau_2)
oiseau_2_train <- oiseau_2[sample(1:nrow(oiseau_2), 15, #Selecting 15 random rows
   replace=FALSE),]
#view(oiseau_2_test)
```

```{r}
oiseaux_data <-rbind(oiseau_1_train,oiseau_2_train) # Making a dataset with both orders
#view(oiseaux_data)
```

Visualisation des différences entre les deux ordres
```{r}
oiseaux_data %>%
  ggplot(aes(x=Asymmetry, y=Ellipticity, colour=Order))+ # Visualising the differences between the two orders
  geom_point()
```

#Ajout par Arhama
On pourrait normaliser les donnees en utilisant la fonction vu en cours
scale2 <- function(x) (x - mean(x, na.rm = TRUE)) / sd(x, TRUE)



Création de la liste de labels pour entraîner et tester de Knn
```{r}
oiseaux_order <- oiseaux_data %>% # Creating the label list to train and test the Knn
  select(Order) %>% 
  mutate_if(is.character, as.factor)%>%
  unlist()
head(oiseaux_order) 
```

Sélection des données pour entraîner le modèle 
```{r message=TRUE, warning=TRUE}
oiseaux_train <- oiseaux_data%>%
  select(Asymmetry, Ellipticity) # Selecting the data to train the model 
```


Entrainement du modèle
```{r}
# Making the Knn model
k <- data.frame(k = 5) 
model_knn <- train(x = data.frame(oiseaux_train), y = oiseaux_order, method='knn', tuneGrid = k)
print(model_knn)
```

Test du modèle avec une obervation fictive
```{r}
new_obs <- data.frame(Asymmetry = 0.4, Ellipticity = 0.3) # Fabricating a new observation
predict(object = model_knn, new_obs) # Testing the model
```

Sélection d'un dataset pour tester le modèle

```{r}
#Making a test dataframe
oiseau_1_test <- oiseaux[which(oiseaux$Order == 'CHARADRIIFORMES'),] # Selecting one order
oiseau_1_test <- oiseau_1_test[sample(1:nrow(oiseau_1_test), 10, #Selecting random rows
   replace=FALSE),]

oiseau_2_test <- oiseaux[which(oiseaux$Order == 'CORACIIFORMES'),] # Selecting one order
oiseau_2_test <- oiseau_2_test[sample(1:nrow(oiseau_2_test), 10, #Selecting random rows
   replace=FALSE),]


oiseaux_data_test <-rbind(oiseau_1_test,oiseau_2_test) # Making a dataset with both orders


oiseaux_order_test <- oiseaux_data %>% # Creating the label list to train and test the Knn
  select(Order) %>% 
  mutate_if(is.character, as.factor)%>%
  unlist()

oiseaux_test <-oiseaux_data_test %>%
  select(Asymmetry, Ellipticity)
```
#Ajout par Arhama.
Une option possible est d'utiliser 'la data partition' en utilisant un set.seed
```{r}
set.seed(500) # makes the random selection of rows reproducible

oiseauxA =  filter(oiseaux, Order == 'CHARADRIIFORMES')         #Selection

length(which(!complete.cases(oiseauxA))) #Cas incomplets
            
#View(oiseauxA)

typeof(oiseauxA)
train <- oiseauxA$Order %>%
          createDataPartition(p = 0.70, list = FALSE)
#head(train)

oiseauxATrain <- oiseauxA[train,]%>%       #Toute les colonnes de la dataPartition
                    select("Asymmetry",'Ellipticity')
oiseauxTest <- oiseauxA[-train,]%>%  #Toute les colonnes NON utilisée par la dataPartition
                  select("Asymmetry",'Ellipticity')
#view(oiseauxTest)

oiseauxBLabels <- oiseauxA[train,]$Order    #Le groupe a predire

# Ensuite on utilise ses données dans pour la prediction et le test
# Entrainement du model
k <- data.frame(k =5)
model_knn2 <- train(x = data.frame(oiseauxATrain),
                   y = oiseauxBLabels,
                   method='knn',
                   tuneGrid = k)

#¨Prediction
prediction = predict(object = model_knn2, newdata = oiseauxTest)




```
#Je ne sais pas ce qu il veut dire par There were missing values in resampled performance measures. On pourrait demander au prof.

##Plus de groupe dans la prediction

```{r}
set.seed(500) # makes the random selection of rows reproducible

oiseauxB =  filter(oiseaux, Order == 'ACCIPITRIFORMES' | Order == 'ANSERIFORMES')         #Selection

length(which(!complete.cases(oiseauxB))) #Cas incomplets
            
View(oiseauxB)

#typeof(oiseauxB)
trainB <- oiseauxB$Order %>%
          createDataPartition(p = 0.70, list = FALSE)
#head(train)

oiseauxBTrain <- oiseauxB[trainB,]%>%       #Toute les colonnes de la dataPartition
                    select("Asymmetry",'Ellipticity')
oiseauxBTest <- oiseauxB[-trainB,]%>%  #Toute les colonnes NON utilisée par la dataPartition
                  select("Asymmetry",'Ellipticity')
#view(oiseauxTest)

oiseauxBLabels <- oiseauxB[trainB,]$Order    #Le groupe a predire

# Ensuite on utilise ses données dans pour la prediction et le test
# Entrainement du model
k <- data.frame(k =5)
model_knn3 <- train(x = data.frame(oiseauxBTrain),
                   y = oiseauxBLabels,
                   method='knn',
                   tuneGrid = k)

#¨Prediction
prediction = predict(object = model_knn3, newdata = oiseauxBTest)
prediction


```


#Autre commentaire: Possibilite de faire varier le k dans le K fold en utilisant k = a:b comme ci dessous.
     
                   
```{r}
trainCross = trainControl(method = 'repeatedcv',
                          number = 10,
                          repeats = 1,
                          search='grid')
k <- data.frame(k =3:15)
      model_knnVal <- train(x = data.frame(oiseauxBTrain),
                   y = oiseauxBLabels,
                   method='knn',
                   tuneGrid = k,
                   trControl = trainCross)
      glimpse(model_knnVal) #k=3 est ok.
      
```

                       

Visualisation des données par rapport à ceux d'entraînement
```{r}
#Pour visualiser les données testées par rapport aux données de l'entraînement
#Ne marche pas pour l'instant, oiseaux_2_test n'affiche que 2 points -> oiseau_2 n'a pas assez de rangées, a changer au prochain test
ggplot() +
      # Test
      geom_point(data=oiseau_1_test, aes(x=Asymmetry, y=Ellipticity)) +
      geom_point(data=oiseau_2_test, aes(x=Asymmetry, y=Ellipticity)) +

      # Trained
      geom_point(data=oiseaux_data, aes(x=Asymmetry, y=Ellipticity, colour=Order))
```

Comparaison des résultats avec les labels
```{r}
results <- predict(object = model_knn, oiseaux_test)
results
```
```{r}
oiseaux_data_test$Results = results
#view(oiseaux_data_test)
```



Visualisation de la distribution des prédictions entre les deux ordres
```{r}

new_asym <- seq(from = min(oiseaux_train$Asymmetry), to = max(oiseaux_train$Asymmetry), length.out = 250)
new_ellip <- seq(from = min(oiseaux_train$Ellipticity), to = max(oiseaux_train$Ellipticity), length.out = 250)

grid_data <- expand_grid(Asymmetry = new_asym,
                         Ellipticity = new_ellip)

grid_data$Order <- predict(object = model_knn, newdata = as.data.frame(grid_data))

oiseaux_data %>% 
  ggplot(aes(x = Asymmetry, y = Ellipticity, colour=Order, fill=Order)) + 
  geom_point(data = grid_data, alpha = 0.3) +
  geom_point(alpha = 1, pch = 21, color = "black") +
  scale_color_brewer(type = "qual") + 
  scale_fill_brewer(type = "qual")
```


```{r}
order_test <-oiseaux_data_test$Order
order_test_factor<-factor(order_test)

confusionMatrix(results,order_test_factor)
```




## K-fold avec des nouvelles données + données normalisées



Nouvelles données prises pour un fold plus pratique
```{r}
oiseau_3 <- oiseaux[which(oiseaux$Order == 'PASSERIFORMES'),] # A 740 rangées
oiseaux_pour_cross<-rbind(oiseau_1, oiseau_3)

oiseaux_cross_order<-oiseaux_pour_cross$Order # Pour avoir order de oiseaux_norm

oiseaux_data_cross <- oiseaux_pour_cross %>% # Sélection des deux colonnes à travailler
  select(Asymmetry, Ellipticity)
```

Normalisation des données
```{r}
normalize <- function(x) {
return ((x - min(x)) / (max(x) - min(x)))
} # Fonction pour normaliser les données
oiseaux_data_cross$Asymmetry<-normalize(oiseaux_data_cross$Asymmetry)
oiseaux_data_cross$Ellipticity<-normalize(oiseaux_data_cross$Ellipticity)
oiseaux_norm<-oiseaux_data_cross # Juste pour faire un nom plus clair
```


Visualisation du modèle normalisé
```{r}
oiseaux_norm %>%
  ggplot(aes(x=Asymmetry, y=Ellipticity, colour=oiseaux_cross_order))+ 
  geom_point()
```


```{r}
# Define train control for k fold cross validation
train_control <- trainControl(method="cv", number=5)
# Fit knn
k <- data.frame(k = 5) 
model_kfold <- train(x = data.frame(oiseaux_norm), y = oiseaux_cross_order, trControl =train_control,  method='knn', tuneGrid = k)

print(model_kfold)
```


Visualisation de la distribution des prédictions entre les deux ordres
```{r}
oiseaux_norm_order <- oiseaux_norm
oiseaux_norm_order$Order <- oiseaux_cross_order
  

new_asym_norm <- seq(from = min(oiseaux_norm$Asymmetry), to = max(oiseaux_norm$Asymmetry), length.out = 250)
new_ellip_norm <- seq(from = min(oiseaux_norm$Ellipticity), to = max(oiseaux_norm$Ellipticity), length.out = 250)

grid_data_cross <- expand_grid(Asymmetry = new_asym_norm,
                         Ellipticity = new_ellip_norm)

grid_data_cross$Order <- predict(object = model_kfold, newdata = as.data.frame(grid_data_cross))

oiseaux_norm_order %>% 
  ggplot(aes(x = Asymmetry, y = Ellipticity, colour=Order, fill=Order)) + 
  geom_point(data = grid_data_cross, alpha = 0.3) +
  geom_point(alpha = 1, pch = 21, color = "black") +
  scale_color_brewer(type = "qual") + 
  scale_fill_brewer(type = "qual")
```



